【裁判字號】    91,訴,2462
【裁判日期】    920122
【裁判案由】    偽造有價證券等
【裁判全文】
臺灣板橋地方法院刑事判決                        九十一年度訴字第二四六二號
    公  訴  人  臺灣板橋地方法院檢察署檢察官
    被      告  丙○○  男  四.
    指定辯護人  甲○公設辯護人  湯明純
右列被告因偽造有價證券等案件，經檢察官提起公訴（九十一年度偵字第二一四七八
號），甲○判決如左：
    主  文
丙○○意圖供行使之用，而偽造有價證券，處有期徒刑壹年捌月，緩刑年，偽造之
票號Ｎ0000000，發票人林月珠，發票日中華民國九十一年五月十八日，到期
日九十一年六月一日，金額新台幣柒萬參仟玖佰玖拾捌元，受款人興園股份有限公司
之本票壹紙及給付貨款同意書上偽造之「林月珠」署押均沒收。
    事  實
一、丙○○自民國八十八年十二月間起任職於興園股份有限公司（下稱興園公司），
    於九十年五月二十九日轉任興園公司廣告部門，擔任業務部副理，職務內容包括
    負責對客戶應收帳款之收取，為從事業務之人。詎因其車輛修理費用支出需款孔
    急，竟基於為自己不法所有之概括犯意，自九十一年四月間起，連續將其負責承
    辦代收建成中醫聯合診所、唐老鴨牛排館、加貝爾幼兒園、范姜眼科等客戶廣告
    費侵占入己，挪供己用，總計達新台幣（下同）十四萬八千六百二十三元；又因
    公司屢催促其向建成中醫聯合診所催收廣告費，丙○○為掩飾其侵占犯行，於九
    十一年五月十八日，在桃園縣桃園市○○路一九六號四樓興園公司內，偽以建成
    中醫聯合診所負責人林月珠名義，在給付貨款同意書上「立同意書人」偽造「林
    月珠」簽名，以此方式偽造私文書，並意圖供行使之用，在本票發票人欄內偽簽
    「林月珠」，偽造到期日為九十一年六月一日、面額七萬三千九百九十八元、受
    款人為興園公司、發票日為九十一年五月十八日之本票乙紙，旋將上開偽造之給
    付貨款同意書及本票交付興園公司作為建成中醫聯合診所同意付款之擔保，足生
    損害於林月珠及興園公司，嗣因興園公司派員向建成中醫聯合診所催收廣告費，
    始知悉上情。
二、案經興園公司訴由台北縣政府警察局三重分局報請台灣板橋地方法院檢察署檢察
    官偵查起訴。
    理  由
一、訊據被告丙○○對於自九十一年四月間起，將其業務上所收取之客戶廣告費侵占
    入己，挪供己用，侵占金額達十四萬八千六百二十三元，又為掩飾其侵占犯行，
    於九十一年五月十八日，在桃園縣桃園市○○路一九六號四樓興園公司內，偽以
    建成中醫聯合診所負責人林月珠名義，在給付貨款同意書上「立同意書人」偽造
    「林月珠」簽名，且以林月珠名義偽造上開本票乙紙，並將上開偽造之給付貨款
    同意書及本票交付興園公司之事實坦承不諱，核與告訴人興園公司之代理人乙○
    ○於警詢時暨偵查中指訴之情節相符，復有勞動契約書、員工自白書、偽造之給
    付貨款同意書、本票各乙份附卷可稽，堪信被告上開自白確與事實相符，本件事
    證明確，被告犯行洵堪認定。
二、核被告所為，係犯刑法第二百零一條第一項偽造有價證券、第二百十六條、第二
    百十條行使偽造私文書及同法第三百三十六條第二項業務侵占之三罪。又被告於
    本票及在給付貨款同意書上偽造「林月珠」署名之行為，係偽造有價證券及偽造
    私文書之階段行為；又被告行使偽造有價證券之低度行為應為其偽造有價證券之
    高度行為所吸收及被告偽造私文書之低度行為，已為其行使之高度行為所吸收，
    均不另論罪。再被告先後多次業務侵占之犯行，時間密接，且犯罪構成要件相同
    ，顯係基於概括犯意反覆為之，為連續犯，應論以一罪，並各加重其刑。再被告
    所犯上開三罪間，有方法、結果之牽連關係，為牽連犯，應依刑法第五十五條規
    定，從一重以偽造有價證券罪處斷。次查被告固係急需用錢始侵占款項，又為掩
    飾侵占犯行，始偽造本票，然所偽造有價證券之金額僅七萬多元，且所偽造有價
    證券之張數亦僅有一張，所生實害尚非重大，情輕法重，被告純係一時誤念而罹
    此重典，依客觀情狀顯堪憫恕，是甲○認處法定最低度刑猶嫌過重，故依刑法第
    五十九條之規定減輕其刑。爰審酌被告之品行、智識程度、動機、目的、手段、
    所生危害尚輕且已賠償告訴人之損失以及被告犯罪後坦承犯行，態度良好等一切
    情狀，量處如主文所示之刑，以示懲儆。末查，被告先前未曾受有期徒刑以上刑
    之宣告，有臺灣板橋地方法院檢察署刑案資料查註紀錄表及臺灣高等法院檢察署
    刑案紀錄簡覆表各一份在卷可查，且事後已深知悔悟，並已賠償公司所侵占款項
    ，此經興園公司之代理人乙○○於偵查中陳稱屬實，並有九十一年十一月十五日
    興園公司出具之撤回告訴狀一份可憑，表示希望能給被告自新機會，其因一時失
    慮致誤罹刑章，經此偵、審暨科刑教訓，信已足收警惕之效，信無再犯之虞，甲
    ○認上開所宣告之刑以暫不執行為適當，爰併宣告緩刑三年，用啟自新，並策來
    茲。
三、至偽造之票號Ｎ0000000，發票人林月珠，發票日中華民國九十一年五月
    十八日，到期日九十一年六月一日，金額新台幣柒萬參仟玖佰玖拾捌元，受款人
    興園股份有限公司之本票（含偽造之「林月珠」署名一枚）壹紙，為偽造之有價
    證券，已如前述，應依刑法第二百零五條之規定沒收；又給付貨款同意書上偽造
    之「林月珠」署押一枚，亦應依同法第二百十九條宣告沒收。
據上論斷，應依刑事訴訟法第二百九十九條第一項前段，刑法第二百零一條第一項、
第二百十六條、第二百十條、第三百三十六條第二項、第五十五條、第五十九條、第
七十四條第一款、第二百零五條、二百十九條，罰金罰鍰提高標準條例第一條前段，
判決如主文。
本案經檢察官顏世翠到庭執行職務
中    華    民    國      九十二      年      一      月      二十二    日
                                      臺灣板橋地方法院刑事第二庭
                                          法  官  吳幸娥
右正本證明與原本無異。
如不服本判決，應於判決送達後十日內，向甲○提出上訴狀。
                                          書記官  洪惠玲
中    華    民    國      九十二      年      一      月      二十二    日
附錄本案論罪科刑法條全文：
刑法第二百零一條
意圖供行使之用，而偽造、變造公債票，公司股票或其他有價證券者，處三年以上十
年以下有期徒刑，得併三千元以下罰金。
行使偽造、變造之公債票、公司股票或其他有價證券或意圖供行使之用收集或交付於
人者，處一年以上七年以下有期徒刑，得併科三千元以下罰金。
刑法第二百十六條
行使第二百十條至第二百十五條之文書者，依偽造、變造文書或登載不實事項或使登
載不實事項之規定處斷。
刑法第二百十條
偽造、變造私文書，足以生損害於公眾或他人者，處五年以下有期徒刑。
刑法第三百三十六條
對於公務上或因公益所持有之物，犯前條第一項之罪者，處一年以上七年以下有期徒
刑，得併科五千元以下罰金。
對於業務上所持有之物，犯前條第一項之罪者，處六月以上五年以下有期徒刑，得併
科三千元以下罰金。
前二項之未遂犯罰之。


司法院資訊處製作；財團法人民間司法改革基金會備份。
